臺灣板橋地方法院刑事判決　　　　　　　　　　　　　九十年度易字第四七號
　　公　訴　人　臺灣板橋地方法院檢察署檢察官
　　被　　　告　錢玉峰原姓名.
　　　　　　　　丙○○
　　　　　　　　甲○○
　　　　　　　　乙○○
　　　　　　　　丁○○
右列被告因傷害等案件，經檢察官提起公訴（九十年度偵字第一０四００號），本院
判決如左：
    主  文
本件公訴不受理。
    理  由
一、公訴意旨略以：(一)被告丙○○、甲○○、乙○○三人於民國九十年三月廿九日下
    午五時許，在台北縣新莊市○○路五二四巷八二號宏軒公司內，因支票問題與錢
    玉峰（即戊○○）發生爭執，被告丙○○、甲○○二人基於傷害人之犯意，分持
    鐵條共同毆打錢玉峰，使錢玉峰受有右側頸部擦傷二處各二公分及左手擦傷一乘
    一公分之傷害；被告乙○○、甲○○基於共同毀損之犯意，由被告乙○○拿椅子
    砸門、被告甲○○毀損錢玉峰所有之手提電腦，足以生損害於錢玉峰；案經錢玉
    峰提出告訴，因認被告丙○○涉犯刑法第二百七十七條第一項之普通傷害罪嫌，
    認被告甲○○涉犯刑法第二百七十七條第一項之普通傷害罪嫌及刑法第三百五十
    四條之毀損罪嫌，認被告乙○○涉犯刑法第三百五十四條之毀損罪嫌。(二)被告錢
    玉峰於九十年三月廿九日下午五時許，在台北縣新莊市○○路五二四巷八二號內
    ，基於傷害人之意思，以嘴咬傷甲○○之手受傷，並與被告丁○○基於共同傷害
    人之意思，由被告錢玉峰持鐵條、被告丁○○持鐵棒，共同毆打丙○○，使丙○○受有後側頭皮裂傷五公分、左肩部瘀腫傷三乘一公分、右前臂瘀腫傷五乘三公
    分；案經甲○○、丙○○提出告訴，因認被告錢玉峰、丁○○均涉犯刑法第二百
    七十七條第一項之普通傷害罪嫌。
二、被告戊○○業於九十年八月十五日申請准予更名為錢玉峰，此經本院當庭核閱其
    國民身分證無訛，先予敘明。
三、按告訴乃論之罪，告訴人於第一審辯論終結前得撤回其告訴，又告訴經撤回者，
    應諭知不受理之判決，刑事訴訟法第二百三十八條第一項、第三百零三條第三款
    分別定有明文。
四、查本件告訴人錢玉峰告訴被告丙○○、甲○○、乙○○傷害等案件，起訴書認被
    告丙○○涉犯刑法第二百七十七條第一項之罪，認被告甲○○涉犯刑法第二百七
    十七條第一項及第三百五十四條之罪，認被告乙○○涉犯刑法第三百五十四條之
    罪；而告訴人甲○○、丙○○告訴被告錢玉峰、丁○○傷害案件，起訴書認被告
    錢玉峰、丁○○均涉犯刑法第二百七十七條第一項之罪。依刑法第二百八十七條
    前段及第三百五十七條之規定，犯刑法第二百七十七條第一項及第三百五十四條
    之罪，均須告訴乃論。茲據告訴人錢玉峰、甲○○、丙○○於本院審理時撤回本
    件告訴，依照首開說明，本件爰不經言詞辯論，逕為諭知不受理之判決。
據上論斷，應依刑事訴訟法第三百零三條第三款、第三百零七條，判決如主文。
中    華    民    國      九十一    年      一        月    十四    日
                                      臺灣板橋地方法院刑事第三庭
                                          法  官  樊  季  康
右正本證明與原本無異
如不服本判決，應於送達後十日內，向本院提出上訴狀
                                          書記官  馬  秀  芳
中    華    民    國      九十一    年     一         月    十五        日
